【裁判字號】    97,審訴,3427
【裁判日期】    980123
【裁判案由】    毒品危害防制條例
【裁判全文】
臺灣桃園地方法院刑事判決            97年度審訴字第3427號
公  訴  人  臺灣桃園地方法院檢察署檢察官
被      告  甲○○
指定辯護人  本院公設辯護人  陳瑞明
上列被告因違反毒品危害防制條例案件，經檢察官提起公訴（97
年度毒偵字第4632號），嗣被告於準備程序進行中為有罪之陳述
，經本院合議庭裁定由受命法官獨任進行簡式審判程序後，聲請
改依協商程序而為判決，本院判決如下：
    主  文
甲○○施用第一級毒品，累犯，處有期徒刑捌月；又施用第二級
毒品，累犯，處有期徒刑伍月，扣案之甲基安非他命壹包連同包
裝袋壹只（毛重零點貳公克，因鑑驗使用零點零壹陸公克）沒收
銷燬之，吸食器壹個沒收。應執行有期徒刑拾壹月，扣案之甲基
安非他命壹包連同包裝袋壹只（毛重零點貳公克，因鑑驗使用零
點零壹陸公克）沒收銷燬之，吸食器壹個沒收。
    事實及理由
一、本件被告所犯係死刑、無期徒刑或最輕本刑為3 年以上有期
    徒刑以外之罪，其於準備程序中就被訴事實為有罪之陳述，
    經本院告知簡式審判程序之旨，並聽取公訴人、被告及辯護
    人之意見後，爰依刑事訴訟法第273 條之1 第1 項規定合議
    裁定由受命法官獨任進行簡式審判程序。
二、甲○○前有竊盜、違反毒品危害防制條例等前科，其中於民
    國94年間因竊盜案件，經本院以94年度易字第1317號判決判
    處有期徒刑1 年6 月確定；同年間又因施用第一、二級毒品
    案件，經本院以95年度訴字第141 號判決分別判處有期徒刑
    8 月、4 月，應執行有期徒刑10月確定；上開三罪嗣經本院
    以96年度聲減字第791 號裁定各減為有期徒刑9 月、4 月、
    2 月，並定應執行刑為有期徒刑1 年2 月確定，入監執行後
    ，已於97年5 月19日期滿執行完畢（構成累犯）。
三、另被告前於87年間因施用毒品案件，經本院以87年度毒聲字
    第1699號裁定送觀察、勒戒後，認有繼續施用毒品傾向，再
    經本院以87年度毒聲字第1903號裁定送強制戒治，繼經本院
    以88年度毒聲字第2174號裁定停止戒治，所餘期間付保護管
    束，嗣經本院以88年度毒聲字第6056號裁定撤銷停止戒治，
    再令入戒治處所施以強制戒治，於90年1 月12日戒治期滿，
    並由臺灣桃園地方法院檢察署檢察官90年2 月12日以90年度
    戒偵字第121 號為不起訴處分確定。又於五年內之94年間，
    因施用毒品案件，經本院以95年度訴字第141 號判決判處應
    執行有期徒刑10月確定。詎仍未戒除毒癮，明知海洛因、甲
    基安非他命為毒品危害防制條例第2 條第2 項第1 款、第2
    款所規定之第一、二級毒品，不得施用、持有，竟基於施用
    第二級毒品甲基安非他命之犯意，於97年7 月30日晚間某時
    ，在桃園縣八德市○○街○ 段88號住處，以吸食器施用第二
    級毒品甲基安非他命1 次；另基於施用第一級毒品海洛因之
    犯意，於同年8 月1 日某時，在上址處，施用第一級毒品海
    洛因1 次，嗣於同日上午9 時許，在桃園縣八德市○○街52
    巷口為警查獲，並扣得甲基安非他命1 包連同包裝袋1 只（
    毛重0.2 公克，因鑑驗使用0.016 公克）及其所有供（但非
    專供）施用毒品甲基安非他命所用之吸食器1 個。案經桃園
    縣政府警察局八德分局報告臺灣桃園地方法院檢察署檢察官
    偵查起訴。
四、證據名稱：
  (一)被告於本院準備程序中之自白。
  (二)台灣檢驗科技股份有限公司濫用藥物檢驗報告暨桃園縣政府
    警察局八德分局被採尿人尿液暨毒品真實姓名與編號對照表
    各1 份、台灣檢驗科技股份有限公司濫用藥物檢驗報告1 紙
    附卷可稽。
  (三)甲基安非他命1 包連同包裝袋1 只（毛重0.2 公克，因鑑驗
    使用0.016 公克）、吸食器1 個扣案可資佐證。
五、本件經檢察官與被告於審判外達成協商之合意且被告已認罪
    ，其合意內容為：就其施用第一級毒品部分，被告願受科刑
    範圍為有期徒刑8 月；就其施用第二級毒品部分，被告願受
    科刑範圍為有期徒刑5 月，應執行有期徒刑11月。經查，上
    開協商合意並無刑事訴訟法第455 條之4 第1 項所列情形之
    一，檢察官聲請改依協商程序而為判決，本院爰不經言詞辯
    論，於協商合意範圍內為協商判決，合予敘明。
六、扣案之透明結晶體1 包連同包裝袋1 只（毛重0.2 公克，因
    鑑驗使用0.016 公克），經送鑑定結果，確含甲基安非他命
    成分，有台灣檢驗科技股份有限公司濫用藥物檢驗報告1 紙
    在卷可稽，應依毒品危害防制條例第18條第1 項前段規定，
    沒收銷燬之；包裹第二級毒品甲基安非他命之包裝袋與前開
    毒品無從完全剝離，併依毒品危害防制條例第18條第1 項前
    段規定，沒收銷燬之。至扣案吸食器1 個，係被告所有，供
    （但非專供）其施用第二級毒品甲基安非他命所用之物，亦
    經被告自承在卷，應依刑法第38條第1 項第2 款規定宣告沒
    收。
七、應適用之法條：刑事訴訟法第273 條之1 第1 項、第455 條
    之4 第2 項、第455 條之8 ，毒品危害防制條例第10條第1
    項、第2 項、第18條第1 項前段，刑法第11條、第47條第1
    項、第51條第5 款、第38條第1 項第2 款。
八、本判決除有刑事訴訟法第455 條之4 第1 項第1 款、第2 款
    、第4 款、第6 款、第7 款所定情形之一，或違反同條第2
    項規定者外，不得上訴。
九、如不服本件判決，得自收受判決送達之日起10日內，向本院
    提出上訴書狀，上訴於第二審法院。
本案經檢察官潘怡華到庭執行職務。
中    華    民    國    98    年    1     月    23    日
                  刑事庭    法  官  徐  培  元
以上正本證明與原本無異。
                            書記官  施  春  祝
中    華    民    國    98    年    2     月    5     日
附錄本案論罪科刑法條：
毒品危害防制條例第10條
施用第一級毒品者，處六月以上五年以下有期徒刑。
施用第二級毒品者，處三年以下有期徒刑。


司法院資訊處製作；財團法人民間司法改革基金會備份。
